---
title: "romor"
author:
  - 小鹤
documentclass: ctexart
output:
  rticles::ctex:
    fig_caption: yes
    number_sections: yes 
    toc: yes
classoption: "hyperref,"
bibliography: scholar.bib
csl: china-national-standard-gb-t-7714-2015-numeric.csl
---

```{r results='hide'}
library(igraph)
```


# 谣言的传播 
## 个人对于谣言的兴趣程度

1. 个人对谣言感兴趣的程度随着时间的增加而呈现波浪形的衰退，由以下公式表示

$$A(t)=A_{int}e^{-\beta t}cos(\omega t + \delta)$$

其中$A(t)$是$t$时刻个人对谣言感兴趣的程度，$A_{int}$是初始的感兴趣程度，$\beta$是个人的文化程度背景，$\omega$是个人的遗忘因素，每个人的记忆能力不同，$\delta$是的对于谣言的源头的信任程度。

## 个人对谣言的观点
1. 谣言被分为四类：否认，中立，质疑，支持。我们引入个人$v$对谣言的看法$B_v$,$B_v\in(-\infty,0]$代表了否认，$B_v\in[0,10]$代表了中立，$B_v\in[10,20]$代表了质疑，$B_v\in[20,\infty]$代表了支持。由此文献支持[@wang2017rumor]，展现了人们会出现一种类似牛群的心态，这种心态使人们盲目跟随他人，借用他们的意见。但是，当个人多次收到相同的信息时，由于信息冗余，对个人的影响可能不会像最初那样大[@ma2016rumor]。所以个人针对谣言的观点定义如下：
$$
B_v(t)=\sum_{u\in \mathbb{N}^v}\sum_{j=1}^{n} { \frac{B_u(t-1)}{j}}, \quad for \quad t>0
$$
其中$\mathbb{N}^v$是个体$v$的邻居节点的集合，$n$是个体$v$受到单个邻居影响的次数。

## 谣言传播规则

1. 本节的重点在谣言如何在多个在线社交网络（online social networks，OSNs）进行传播，关注了人机交互，主要回答了以下问题：谣言什么时候被发送？什么时候会被接受？会在哪一层网络被发送？
2. 带有$n$个网络的OSNs由$\mathbb{G}^n=(I,G^n)$表示，其中$I=(V,C)$代表了个体集；对于每个个体来说，$i\in I$由以下两个内容表示，即$v\in V$节点和$c\in C$个性。个性决定了每个人对于谣言的不同反应，具体可参考 1.1。集合$G^n=\{ G_1=(V,E_1),\quad G_2=(V,E_2), \quad G_3=(V,E_3),...,G_n=(V,E_n) \}$是$n$个网络的集合，其中$G_i=(V,E_i)$是代表网络的有向图。如果$v\in G_i$但是$v\notin G_j$，那么$v$在$G_j$中就是孤立的点。
3. 

# 无向网络的传播
## 建立网络


这里是第二个
```{r}
seed<-c(1:100)
set.seed(seed[1])
g1 <- sample_smallworld(1, 200, 5, 0.05)
set.seed(seed[2])
g2 <- sample_smallworld(1, 200, 5, 0.05)
set.seed(seed[3])
g3 <- sample_smallworld(1, 200, 5, 0.05)

```


# 有向网络的传播




# 参考文献














